【裁判字號】    99,易,520
【裁判日期】    990819
【裁判案由】    竊盜等
【裁判全文】
臺灣桃園地方法院刑事判決               99年度易字第520號
公  訴  人  臺灣桃園地方法院檢察署檢察官
被      告  己○○
上列被告因竊盜等案件，經檢察官提起公訴（98年度偵字第2327
5、28593、3036、5357、6987、7107、7171、8162號 ）被告於
準備程序中就被訴事實為有罪之陳述，經本院告以簡式審判之旨
，並聽取當事人之意見後，本院合議庭裁定由受命法官獨任行簡
式審判程序，本院判決如下：：
    主  文
己○○攜帶兇器竊盜，共七罪，均累犯，各處有期徒刑柒月，又
竊盜，累犯，處有期徒刑伍月，又傷害人之身體，累犯，處有期
徒刑肆月，又以加害自由之事，恐嚇他人致生危害於安全，累犯
，處有期徒刑月，應執行有期徒刑貳年貳月，扣案之磨尖起子
肆支，均沒收之。
   事  實
一、己○○前於94年間曾因違反毒品危害防制條例案件，經本法
    院以93年度易字第223 號判決判處有期徒刑8 月確定，甫於
    民國94年4 月8 日縮刑期滿執行完畢。又因違反毒品危害防
    制條例、搶奪案件，經本院以94年度易字第1274號、95年訴
    字第930 號判決有期徒刑9 月、5 月15日，應執行有期徒刑
    1 年確定，於96年7 月16日縮刑期滿接續執行完畢。再因傷
    害案件，經本院以97年度易字第654 號判決判處有期徒刑6
    月確定，甫於97年11月20日易科罰金執行完畢。猶未知悔改
    ，意圖為自己不法之所有，持客觀上足供兇器使用，對人之
    生命、安全法益構成威脅之磨尖起子、噴燈等物，於如附表
    所示之時、地，破壞如附表所示之曹躍鍾等人所有之自小客
    車車窗或機車置物箱，竊得如附表所示之財物。
二、己○○因騎乘不知情之丙○○所有之車號F7Q─355號機車，
    竊取曹躍鍾所有放置在車號6228─SU自小客車內之財物，經
    警傳喚丙○○到案說明，丙○○告以機車借予己○○使用，
    為警循線於98年10月5日晚間6時30分許，在桃園縣龜山鄉○
    ○○路209號2樓查獲己○○。己○○嗣因不滿丙○○如實交
    代機車去向，致其為警查獲，遂於98年10月7日晚間7時許，
    邀丙○○前往桃園縣中壢市○○○街10號之「忠福釣蝦場」
    ，趁丙○○不注意之際，徒手或持椅子毆打丙○○，致丙○
    ○受有臉、頭皮、頸及背部挫傷等傷勢，且向丙○○恫嚇：
    「不讓你在上海路做豬肉攤生意」等語，足以使丙○○心生
    畏懼之詞，更於98年10月9 日凌晨，前往桃園縣桃園市○○
    路77號前，以墨汁噴灑丙○○欲銷售之已屠宰豬肉，警告丙
    ○○不得於己○○竊盜案件中為不利陳述，嗣經丙○○報警
    查獲後，始悉上情。
三、案經丙○○訴由桃園縣政府警察局龜山、八德、桃園、龍潭
    分局及臺北縣政府警察局三峽分局報告臺灣桃園地方法院檢
    察署檢察官偵查起訴。
    理  由
一、本件被告己○○所為上開犯罪，非死刑、無期徒刑、最輕本
    刑三年以上有期徒刑之罪，亦非高等法院管轄之第一審案件
    ，於準備程序進行中，被告就被訴事實為有罪之陳述，經告
    知被告簡式審判之旨，並聽取檢察官、被告之意見後，本院
    裁定行簡式審判程序，是本件之證據調查，依刑事訴訟法第
    273 條之2 規定，不受同法第159 條第1 項、第161 條之2
    、第161 條之3 、第163 條之1 及第164 條至第170 條規定
    之限制，合先敘明。
二、上開犯罪事實，業據被告己○○自白不諱，核與證人即被害
    人丙○○、曹耀鍾、乙○○、蕭佩容、辛○○、戊○○、甲
    ○○、癸○○、庚○○、丁○○、證人曾嘉銘偵查中之證述
    相符，復有內政部警政署刑事警察局鑑驗書6 份、車籍資料
    查詢表、現場照片、車損照片、衛生署桃園醫院98年10月8
    日診斷證明書、本院勘驗筆錄在卷可佐，是以前揭補強證據
    已足資擔保被告所為之任意性自白具有相當程度之真實性，
    而得確信被告前揭自白之犯罪事實確屬真實，故依刑事訴訟
    法第156 條第1 項及同條第2 項規定，自得依被告前揭自白
    與各該補強證據認定被告己○○確實有於前揭時地為前開犯
    行。綜上，本件事證已臻明確，被告犯行堪以認定，應依法
    論科。
三、按刑法第321 條第1 項第3 款所謂之攜帶「兇器」，其種類
    並無限制，凡客觀上足以對人之生命，身體安全構成威脅，
    具有危險性之兇器均屬之，且祇須行竊或強盜時攜帶此種具
    有危險性之兇器為已足，並不以攜帶之初有行兇之意圖為必
    要（最高法院七十九年台上字第五二五三號判例可資參照）
    ，本件被告所持之磨尖起子、噴燈乃足用以傷人之利器，客
    觀上已足對人之生命、身體構成安全上之威脅，故核被告己
    ○○所為，係犯刑法第321 條第1 項第3 款之攜帶兇器竊盜
    罪、第277 條第1 項傷害罪、第305 條恐嚇危安罪。被告先
    後所為8 次竊盜、恐嚇、傷害犯行，犯意各別、行為互殊，
    應予分論併罰。被告己○○前於94年間曾因違反毒品危害防
    制條例案件，經本法院以93年度易字第223 號判決判處有期
    徒刑8 月確定，甫於民國94年4 月8 日縮刑期滿執行完畢。
    又因違反毒品危害防制條例、搶奪案件，經本院以94年度易
    字第12 74 號、95年訴字第930 號判決有期徒刑9 月、5 月
    15 日 ，應執行有期徒刑1 年確定，於96年7 月16日縮刑期
    滿接續執行完畢。再因傷害案件，經本院以97年度易字第
    654 號判決判處有期徒刑6 月確定，甫於97年11月20日易科
    罰金執行完畢，有卷附臺灣高等法院被告前案紀錄表一份可
    按，其於有期徒刑執行完畢後，五年內故意再犯本件有期徒
    刑之罪，為累犯，應依法加重其刑。爰審酌被告屢屢以凶器
    毀壞他人汽車行竊置放於車內如導航器、音響主機面板、MP
    3 播放器等貴重之物，危害社會治安程度非輕，素行欠佳，
    雖值青壯，卻不思以己力工作賺取報酬，反欲不勞而獲，侵
    害他人之財產權益，犯後不知反省，詎因丙○○報警查獲而
    心生不悅，傷害、恐嚇丙○○，暨其犯罪所得之財物價值、
    所生損害程度，與犯罪後供承錯誤之犯後態度，兼衡其各次
    犯罪之手段、犯罪所得之多寡等一切情狀，至檢察官具體求
    刑應執行刑有期徒刑2 年6 月，本院認被告既有悔悟，再量
    處2 年6 月則稍嫌過重，故分別量處如主文所示之刑，並定
    其應執行之刑。至扣案之磨尖起子4 支，為被告己○○持以
    犯加重竊盜罪所用之物，業據被告己○○供陳明確，堪認係
    屬被告己○○所有之物，應依刑法第38條第1 項第2 款規定
    ，宣告沒收之。
據上論斷，應依刑事訴訟法第284條之1、第273條之1第1項、第2
99條第1 項前段，刑法第320 條第1 項、321 條第1 項第3 款、
第277 條第1 項、第305 條、第47條第1 項、第51條第5 款、第
38 條 第1 項第2 款，刑法施行法第1 條之1 ，竊盜犯贓物犯保
安處分條例第3 條第1 項、第4 條、第5 條第1 項前段，判決如
主文。
本案經檢察官王碩志到庭執行職務。
中    華    民    國    99    年    8     月    19    日
                  刑事第十庭    法  官  黃鏡芳
┌────────────────────────────────────────────┐
│附表                                                                                    │
├──┬────────┬──────────┬───────┬───────┬─────┤
│編號│ 犯  罪  時  間 │  犯   罪   地  點  │ 犯 罪 手 法  │ 竊 取 財 物  │ 被 害 人 │
├──┼────────┼──────────┼───────┼───────┼─────┤
│ 1  │98年12月11日上午│桃園縣龜山鄉○○○街│以起子敲破車號│GPS導航器1台、│          │
│    │11時20分許發現  │45號前              │6228─SU自小客│內有零錢、手錶│  曹躍鍾  │
│    │                │                    │車車窗玻璃    │之皮包        │          │
├──┼────────┼──────────┼───────┼───────┼─────┤
│ 2  │98年8月8日下午1 │桃園縣龜山鄉文化村復│以起子敲破車號│音響主機面板太│          │
│    │時30分許發現    │興二路10巷70號前    │4296─MB自小客│陽眼鏡2 支、CD│  壬○○  │
│    │                │                    │車車窗玻璃    │片、雨傘      │          │
├──┼────────┼──────────┼───────┼───────┼─────┤
│ 3  │98年7月20日上午7│桃園縣桃園市○○○街│以起子敲破車號│              │          │
│    │時20分許發現    │161號前             │3938─RM自小客│衛星導航器1台 │  癸○○  │
│    │                │                    │車車窗玻璃    │              │          │
├──┼────────┼──────────┼───────┼───────┼─────┤
│ 4  │98年7月15日上午 │桃園縣平鎮市○○路  │以起子敲破車號│              │          │
│    │7時20分許發現   │369巷口             │6700─SM自小客│衛星導航器1台 │  甲○○  │
│    │                │                    │車車窗玻璃    │、喇叭一台、禮│          │
│    │                │                    │              │券一本        │          │
├──┼────────┼──────────┼───────┼──────────      ┤
│ 5  │98年8月20日上午7│桃園縣桃園市○○路53│    不詳      │車號MM7 ─692 │  戊○○  │
│    │時30分許發現    │號前                │              │機車1 輛      │          │
├──┼────────┼──────────┼───────┼───────┼─────┤
│ 6  │98年9月27日上午9│桃園縣龍潭鄉五福村  │以噴燈融化車號│衛星導航器1台 │          │
│    │時10分許發現    │106巷38號前         │3U─7758自小客│、MP3播放器1台│  辛○○  │
│    │                │                    │車車窗玻璃    │、MP3 傳輸線1 │          │
│    │                │                    │              │條            │          │
├──┼────────┼──────────┼───────┼───────┼─────┤
│ 7  │98年8月21日上午7│桃園縣桃園市○○○街│以起子敲破車號│衛星導航器充電│          │
│    │時40分許發現    │177號前             │CH─2586自小客│插頭1組       │  庚○○  │
│    │                │                    │車車窗玻璃    │              │          │
├──┼────────┼──────────┼───────┼───────┼─────┤
│ 8  │98年10月5日凌晨4│桃園縣八德市○○○街│以起子竊取連接│紅外線監視器1 │  丁○○  │
│    │時10分許        │2號門前             │在牆上之監視器│台            │          │
└──┴────────┴──────────┴───────┴───────┴─────┘
以上正本證明與原本無異。
如不服本判決應於收受判決後10日內向本院提出上訴書狀，並應
敘述具體理由。其未敘述上訴理由者，應於上訴期間屆滿後20日
內向本院補提理由書( 均須按他造當事人之人數附繕本) 「切勿
逕送上級法院」。
                                  書記官  劉玉梅
中    華    民    國    99    年    8     月    20    日
附錄本件論罪科刑法條：
中華民國刑法第320條
（普通竊盜罪、竊佔罪）
意圖為自己或第三人不法之所有，而竊取他人之動產者，為竊盜
罪，處5  年以下有期徒刑、拘役或 5 百元以下罰金。
意圖為自己或第三人不法之利益，而竊佔他人之不動產者，依前
項之規定處斷。
前二項之未遂犯罰之。
中華民國刑法第321條
（加重竊盜罪）
犯竊盜罪而有左列情形之一者，處 6 月以上、 5 年以下有期徒
刑：
一、於夜間侵入住宅或有人居住之建築物、船艦或隱匿其內而犯
    之者。
二、毀越門扇、牆垣或其他安全設備而犯之者。
三、攜帶兇器而犯之者。
四、結夥三人以上而犯之者。
五、乘火災、水災或其他災害之際而犯之者。
六、在車站或埠頭而犯之者。
前項之未遂犯罰之。
中華民國刑法第277條
（普通傷害罪）
傷害人之身體或健康者，處 3 年以下有期徒刑、拘役或 1 千元
以下罰金。
犯前項之罪因而致人於死者，處無期徒刑或 7 年以上有期徒刑
；致重傷者，處 3 年以上 10 年以下有期徒刑。
中華民國刑法第305條
（恐嚇危害安全罪）
以加害生命、身體、自由、名譽、財產之事，恐嚇他人致生危害
於安全者，處 2 年以下有期徒刑、拘役或 3 百元以下罰金。

司法院資訊處製作；財團法人民間司法改革基金會備份。
